# 老师请教个企业债务豁免认可问题

提问人：ahhf 时间：2011-03-17 21:28:32
对一企业股权收购一项目做审计。该企业是采用不承债方式收购股权。被收购企业的债务是通过其股东将部分收购款打入到被收购公司，再由被收购公司负责偿还企业债务。在审计过程中，我们事务所一审计员认为，按这种方式，被收购企业的债务被 豁免了，税务局检查发现了的话，要缴纳所得税。请问，是这样的吗？

回答人：chenyiwei
对被收购方而言，不排除这种可能性，因为从外部获得额外的资金可能被认定为接受捐赠，需计入当期应纳税所得额。当然，认为由此导致“债务被豁免”是不恰当的，因为并不是来自原先的债权人的豁免；但理解为第三方捐赠是完全可能的。

回答人：chenyiwei
回复 藤椅 呼叫帮助 的帖子要看大股东把款项转给标的公司时，对这部分款项日后是否需要归还、如何归还有无明确。

回答人：chenyiwei
“公司将债务全部转让给大股东后，转换为欠大股东债务”，这时就需要考虑大股东是否会豁免该债务的问题。如果被大股东豁免了（大股东代偿），则相当于是大股东的追加资本性投入。